--- 
toc-title: Conteúdo
---

# Teste Escore


## Conceito e forma teórica

O teste de pontuação avalia restrições em parâmetros estatísticos com base no gradiente da função de verossimilhança — conhecida como pontuação — avaliada no valor do parâmetro hipotético sob a hipótese nula. Intuitivamente, se o estimador restrito estiver próximo do máximo da função de verossimilhança, a pontuação não deve diferir de zero em mais do que o erro amostral. Embora as distribuições de amostras finitas de testes de pontuação sejam geralmente desconhecidas, elas têm uma distribuição $X^2$ assintótica sob a hipótese nula

A estatística do teste é dada por:

$$\frac{U(\theta_0)^2}{I(\theta_0)}\sim_{n\to\infty} X^2_1\text{ ,onde }U(\theta_0)=\frac{dl}{d\theta}$$


No caso do modelo $Beta(\alpha,1)$, a estatística do teste possui a seguinte forma:

$$\frac{(\frac{n}{\alpha_0}+\sum log(xi))^2}{\frac{n}{\alpha_0^2}}$$


## Avaliação Computacional

```{r,echo=F,warning=FALSE,message=F}
library(tidyverse)
library(kableExtra)
library(tinytex)
```


```{r, echo=FALSE}
beta_llhd_function=function(data,alpha){
  n_size=length(data)
  
  out_sum=n_size*log(alpha)
  in_sum=(alpha-1)*log(data)%>%
          sum()
  
  joint=out_sum+in_sum
  
  return(joint)
}

beta_shape1_mle=function(data){
  n_size=length(data)
  numerator=-n_size
  denominator=log(data)%>%
                sum()
  
  return(numerator/denominator)
}


```

```{r}
n_size_vector=c(10, 50, 100, 500, 1000, 5000, 10000)
alpha=5
alpha_vector=seq(2,8,by=0.2)
```



```{r}
score_test=function(data,H_0){
  n_size=length(data)
  
  numerator_1=(n_size/H_0)
  numerator_2=log(data)%>%
                sum()
  
  U_information=numerator_1+numerator_2
  
  
  fisher_information=length(data)/(H_0^2)
  
  score_value=(U_information^2)/fisher_information
  
  
  return(score_value)
  
  
}
```


### Poder do teste

```{r}

power_decision=function(x){
  return(ifelse(x>qchisq(0.975,1) | x<qchisq(0.025,1) ,1,0))
}

score_power=sapply(seq_along(n_size_vector),function(i){
  score_power_step=sapply(seq_along(alpha_vector),function(k){replicate(600,rbeta(n=n_size_vector[i],shape1 = alpha_vector[k],shape2 = 1))%>%
    apply(2,score_test,alpha)%>%
    unlist()%>%
    sapply(power_decision)%>%
    sum()/600}
)
  return(score_power_step)

})

tbl_score_power=as_tibble(score_power)%>%
                 rename(N_10=V1,N_50=V2,N_100=V3,N_500=V4,N_1000=V5,N_5000=V6,N_10000=V7)

pivot_score_power_step=tbl_score_power%>%
  pivot_longer(cols = everything())




index=sapply(seq_along(alpha_vector),function(i){
      rep(alpha_vector[i],7)
      })%>%
      as_tibble()%>%
      pivot_longer(cols = everything())%>%
      arrange(value)

pivot_score_power=cbind(pivot_score_power_step,index$value)%>%
                    rename('index'='index$value')
  

ggplot(pivot_score_power, aes(x=index, y=value)) +
  geom_line(linetype=1,linewidth=1.05,color='#FC9B5C')+
  facet_wrap(~name)+
  theme_dark()


```


```{r}
df_alpha=data.frame(alpha=c(2,3,4,4.6,4.8,5,5.2,5.4,6,7,8))
df_power_score_print=tbl_score_power[c(1,6,11,14,15,16,17,18,21,26,31),]
    
df=cbind(alpha=df_alpha,df_power_score_print)%>%
  rename('$\\alpha$'=alpha)


df %>%
  kbl(caption = 'Poder em Diferentes Tamanhos Amostrais, $\\alpha$ verdadeiro = 5') %>%
  kable_classic(full_width = F, html_font = "Cambria")
```


### Distribuição Qui-Quadrado assintótica


```{r}
chi_genarate_score=sapply(seq_along(n_size_vector),function(i){
    gen_samples=replicate(5000,rbeta(n=n_size_vector[i],shape1 = alpha,shape2 = 1))
    apply(gen_samples, 2, score_test,5)%>%
      return()
  }
)



tbl_chi_genarate_score=as_tibble(chi_genarate_score)%>%
  rename(N_10=V1,N_50=V2,N_100=V3,N_500=V4,N_1000=V5,N_5000=V6,N_10000=V7)

pivot_chi_genarate_score=tbl_chi_genarate_score%>%
  pivot_longer(cols = everything())




pivot_chi_genarate_score%>% 
  ggplot(aes(x = value)) + 
  geom_histogram(aes(y =after_stat(density)),color='black',fill='#FC9B5C')+
  stat_function(fun = dchisq, args = list(df=1),color='#FA9BEB')+ 
  ylim(c(0,1))+
  xlim(c(0,10))+
  facet_wrap(~name)+
  theme_dark()




```


```{r}

pivot_chi_genarate_score%>% 
  ggplot(aes(x = value)) + 
  stat_ecdf(geom = "step",color='#FC9B5C')+
  stat_function(fun = pchisq, args = list(df=1),color='#FA9BEB')+ 
  facet_wrap(~name)+
  ylim(c(0.92,1))+
  theme_dark()


```


```{r}

  k=sapply(seq_along(n_size_vector),function(i){
     ks.test(tbl_chi_genarate_score[,i],'pchisq',1)$p.value
  })


  
df=data.frame(N_size=n_size_vector,p.value=k)

df %>%
  kbl() %>%
  kable_paper("hover", full_width = F)

```



