--- 
toc-title: Conteúdo
self-contained: true
---


# Simulação Computacional dos testes


## Hipóteses Testadas

Para o desenvolvimento dos testes, é necessário fixar um valor para $\alpha$. Assim, foi fixado o valor $\alpha=5$, onde testou-se as hipóteses:

$$\label{eq:t}
  \begin{aligned}
    H_0: \alpha = 5 \\        
    H_1: \alpha \ != 5
  \end{aligned}$$




## Declaração das funções

Com base nos calculos do **E.M.V** e da **Informação de Fisher**, foram desenvolvidas funções para serem utilizadas posteriormente no desenvolvimento de cada teste


```{r,echo=F,warning=F}
suppressMessages(library(tidyverse))
suppressMessages(library(kableExtra))

```



```{r}
beta_llhd_function=function(data,alpha){
  n_size=length(data)
  
  out_sum=n_size*log(alpha)
  in_sum=(alpha-1)*log(data)%>%
          sum()
  
  joint=out_sum+in_sum
  
  return(joint)
}

```


```{r}
beta_shape1_mle=function(data){
  n_size=length(data)
  numerator=-n_size
  denominator=log(data)%>%
                sum()
  
  return(numerator/denominator)
}

```


## E.M.V para diferentes tamanhos amostrais

Durante a avaliação de cada teste, diferentes tamanhos amostrais foram utilizados e portanto calculou-se o **Estimativa de Máxima Verossimilhança** para cada tamanho. 

A tabela a seguir apresenta o estimativa para cada tamanho, e sua diferença ao quadrado em relação ao $\alpha=5$ fixado


```{r}
alpha=5
```

```{r}
n_size_vector=c(10, 50, 100, 500, 1000, 5000, 10000)


mles=sapply(seq_along(n_size_vector),function(i){
    replicate(5000,rbeta(n=n_size_vector[i],shape1 = 5,shape2 = 1))%>%
    apply(2,beta_shape1_mle)%>%
    mean()%>%
    return()
  }
)


df=cbind('N_size'=n_size_vector,'MLE'=mles,'$\ (\\hat{\\alpha}-\\alpha_0)^2$'=(mles-5)^2)%>%
   as.data.frame()

df %>%
  kbl(caption = 'Estimativa em Diferentes Tamanhos Amostrais') %>%
  kable_classic(full_width = F, html_font = "Cambria")
```


É possivel notar que para um tamanho amostral baixo, foi obtida uma boa aproximação, e ao aumentar o tamanho amostral, o erro converge a $0$ 

